# 国有城市投资开发公司财政补贴款冲减开发成本

提问人：sqrhj 时间：2011-06-15 12:38:36
刘版主：大多数，国有城市投资开发公司将财政补贴款冲减开发成本，这种做法有根据吗？应该怎么做，作为资本公积？有文件你或准则要求？请您帮忙，也请各位不吝赐教。

回答人：chenyiwei
需要结合具体背景进行分析判断。对于执行新准则的城投公司而言，理论上不能完全排除收到财政补贴款冲减开发成本的可能性，但应当是很少见的情形。大部分情况下，或者作为国家资本性投入计入资本公积，或者作为政府补助计入营业外收入（根据相关政府批文中明确的资金性质、资产权属归属等）。 也有可能出现这种情况：开发形成的基础设施资产的所有权归政府，建设资金全部由财政拨付，企业仅是代建，就其所提供的管理劳务确认收入，则此时代建的基础设施很可能不会在代建方的表内反映，而不是先把所支出的成本入帐再将所收到的补贴款与之对冲。